臺灣高雄地方法院刑事判決　　　　　110年度審交易字第758號
公　訴　人　臺灣高雄地方檢察署檢察官
被　　　告　侯良明


上列被告因公共危險案件，經檢察官提起公訴（110年度偵字第0
0000號），被告於準備程序中，就被訴事實為有罪之陳述，本院
告知其簡式審判程序之旨，聽取當事人意見後，改依簡式審判程
序審理，茲判決如下：
    主  文
侯良明犯不能安全駕駛動力交通工具罪，累犯，處有期徒刑玖月
。
    事  實
一、侯良明於民國110年8月19日18時許，在高雄市草衙某便利商
    店飲用啤酒後，吐氣所含酒精濃度已達每公升0.25毫克以上
    之程度，仍基於酒後駕駛動力交通工具之犯意，於同（19）
    日18時25分許（起訴書漏載時間，應予補充），騎乘車牌號
    碼000-000 號普通重型機車上路，嗣於同日18時30分許，行
    經高雄市前鎮區翠亨北路與鎮中路口時，因違規轉彎而為警
    攔查，發現其渾身酒氣，旋於同日18時38分許對其實施吐氣
    酒精濃度測試，測得吐氣所含酒精濃度為每公升0.39毫克，
    而查悉上情。
二、案經高雄市政府警察局前鎮分局報告臺灣高雄地方檢察署檢
    察官偵查起訴。
    理  由
壹、程序事項：
    本件被告侯良明所犯係死刑、無期徒刑、最輕本刑為3年以
    上有期徒刑以外之罪，其於準備程序中就被訴事實為有罪之
    陳述，經法官告知簡式審判程序之旨，並聽取公訴人及被告
    之意見後，本院依刑事訴訟法第273條之1第1項之規定，裁
    定進行簡式審判程序。又本件係依前條規定行簡式審判程序
    ，其證據調查依同法第273條之2所定原不受審判外陳述排除
    之限制；且檢察官及被告均對於卷內各項證據亦不爭執證據
    能力，復無事證顯示有何違法取得或類此瑕疵之情，故卷內
    所列各項證據，自均有證據能力，合先敘明。
貳、實體事項：
    上揭犯罪事實，業據被告於警詢、偵訊及本院審理時均坦承
    不諱（見警卷第8頁、偵卷第27、29頁、本院卷第25、33、3
    5頁），並有草衙派出所道路交通事故當事人酒精測定紀錄
    表記載駕駛人吐氣所含酒精濃度達每公升0.39毫克（見警卷
    第21頁）、財團法人台灣商品檢測驗證中心呼氣酒精測試器
    檢定合格證書影本（見警卷第25頁）、高雄市政府警察局舉
    發違反道路交通管理事件通知單（見警卷第23頁）、車輛詳
    細資料報表（見警卷第27頁）等在卷可稽，足認被告上開任
    意性自白核與客觀事實相符，堪以採信。是本件事證明確，
    被告犯行堪以認定，應依法論科。
參、論罪科刑：
一、核被告所為，係犯刑法第185條之3第1項第1款之不能安全駕
    駛動力交通工具罪。
二、累犯：
    被告前因公共危險案件，經本院分別以106年度審交易字第1
    034號判決判處有期徒刑7月確定、106年度交簡字第3870號
    判決判處有期徒刑6月確定，上開2案復經本院以107年度聲
    字第956號裁定應執行有期徒刑1年確定（下稱前案）；又因
    公共危險案件，經本院以107年度審交易字第242號判決判處
    有期徒刑8 月確定，與前案接續執行，於民國109 年4 月23
    日假釋付保護管束（接續執行罰金易服勞役30日，直至同年
    5 月22日出監），迄至109 年7 月28日假釋期滿未經撤銷，
    視為執行完畢等情，有臺灣高等法院被告前案紀錄表在卷可
    憑，被告於前開執行完畢後5 年內故意再犯本件有期徒刑以
    上之罪，為累犯。茲審酌被告本案所違犯之罪名，其保護法
    益與前罪相同，而被告於執行完畢後，理應產生警惕作用，
    不再觸犯有期徒刑以上之罪，然而卻於執行完畢5 年內故意
    再犯本案，足見其對於刑罰之反應力薄弱，而具特別惡性及
    反覆犯罪之情，就被告所犯本罪，應予加重其刑。
三、量刑：
    爰審酌被告前已有多次酒醉駕車經判處有期徒刑之刑案紀錄
    ，此有臺灣高等法院被告前案紀錄表在卷可憑（累犯部分無
    重複評價），再犯本件同質性之公共危險犯行，顯見其守法
    觀念薄弱，前開刑之執行未能使被告心生悔悟，足見若無給
    予較重之刑罰，則無法使被告心生警惕，且被告本次飲用酒
    品後，吐氣所含酒精濃度已逾法定標準，仍執意騎車上路，
    對於道路交通安全所生危害非輕；惟念其犯後坦承犯行，態
    度尚可，所幸未造成其他用路人受有身體及財產上之損害，
    兼衡其自陳為高職畢業之智識程度，目前從事油漆工作，月
    收入新臺幣2 萬元，未婚且無子女之家庭生活經濟狀況等一
    切情狀（見本院卷第37頁），量處如主文所示之刑，以資懲
    儆。
據上論斷，應依刑事訴訟法第273條之1第1項、第299條第1項前
段，判決如主文。
本案經檢察官李怡增提起公訴，檢察官呂乾坤到庭執行職務。
中    華    民    國   110    年    11    月    16    日
                  刑事第五庭    法  官  施君蓉
以上正本證明與原本無異。
如不服本判決應於收受判決後20日內向本院提出上訴書狀，並應
敘述具體理由。其未敘述上訴理由者，應於上訴期間屆滿後20日
內向本院補提理由書(均須按他造當事人之人數附繕本)「切勿逕
送上級法院」。
因疫情而遲誤不變期間，得向法院聲請回復原狀。
中    華    民    國   110    年    11    月    16    日
                                書記官  陳建志
【附錄本判決論罪科刑法條】
刑法第185 條之3 第1 項第1 款：
駕駛動力交通工具而有下列情形之一者，處2 年以下有期徒刑，
得併科20萬元以下罰金：
一、吐氣所含酒精濃度達每公升零點二五毫克或血液中酒精濃度
    達百分之零點零五以上。